test/src/gt-norm-yamls/N-n_22odd_kajava_oahpa-gt-norm-dial_Por.gen.yaml
Config:
  hfst:
    Gen: linn../bin/olo-gen.hfstol
    Morph: linn../bin/olo.hfstol
  xerox:
    Gen: linn../bin/iolo.fst
    Morph: linn../bin/olo.fst
    App: linnlookup

Tests:

# todo:
# Proofread the gold standard (below)
# Then: linnrun analyser, then correct.


  Noun - kajava: # Noun 'seagull' - ei tsekattu
     kajava+N+Sg+Nom: kajava
     kajava+N+Sg+Gen: kajavan
     kajava+N+Sg+Par: kajavaa
     kajava+N+Sg+Tra: kajavaksi
     kajava+N+Sg+Abe: kajavatta
     kajava+N+Sg+Ine: kajavassa
     kajava+N+Sg+Ela: kajavasta
     kajava+N+Sg+Ill: kajavhaan
     kajava+N+Sg+Ade: kajavalla
     kajava+N+Sg+Abl: kajavalta
     kajava+N+Sg+All: kajavalle
     kajava+N+Sg+Ess: kajavanna
     kajava+N+Pl+Nom: kajavat
     kajava+N+Pl+Gen: kajaviitten
     kajava+N+Pl+Par: [kajaviita, kajavii]
     kajava+N+Pl+Tra: kajaviksi
     kajava+N+Pl+Abe: kajavitta
     kajava+N+Pl+Ine: kajavissa
     kajava+N+Pl+Ela: kajavista
     kajava+N+Pl+Ill: kajavhiin
     kajava+N+Pl+Ade: kajavilla
     kajava+N+Pl+Abl: kajavilta
     kajava+N+Pl+All: kajaville
     kajava+N+Pl+Ess: kajavinna
     kajava+N+Pl+Com: kajavinne

# Nomineissa, jotka loppuvat iitA:haan, on mahdollista jäättä pois tA-suffiksin pl partitiivissa.
